Minutes et répertoires du notaire Thomas GIBERT, 20 février 1762 - 31 janvier 1794 (étude XXXIX)
Archives nationales
- Répertoire(s) de Thomas GIBERT, 20 février 1762 - 20 septembre 1804; MC/RE/XXXIX/7 - MC/RE/XXXIX/9
  - Répertoire. 1771, 2 janvier - 1794, 30 janvier, 2 janvier 1771 - 30 janvier 1794; MC/RE/XXXIX/8
    - Renonciation à la succession d'Anne Douart par Marie Françoise Barbelet, épouse de François Bouchon, 28 mars 1790
      renonciation; notoriété; Douart, Anne; Barbelet, Marie-Françoise; Bouchon, François
    - Contrat de mariage entre Jean François Toussaint Hostelard et Marie Marthe Ursule Tessier, 10 avril 1790
      contrat de mariage; Hostelard, Jean-François-Toussaint; Tessier, Marie-Marthe-Ursule
    - Notoriété constatant le nombre des héritiers de Gabriel François Pierre Destauches, 12 avril 1790
      notoriété; Destauches, Gabriel-François-Pierre
    - Inventaire après décès de François Lecourt, 13 avril 1790
      inventaire après décès; Lecourt, François
    - Contrat de mariage entre Jean Baptiste Louis Dusuel et Elisabeth-Victoire Didier, 16 avril 1790
      contrat de mariage; Dusuel, Jean-Baptiste-Louis; Didier, Elisabeth-Victoire
    - Renonciation à la succession de François Lecourt par Jean Charles François Hippolyte Lecourt, Pierre Toussaint Lecourt, Louis Robert Huet, fondé de procuration de Marie Anne Lecourt,sa femme et Pierre Martin Bocquet, fondé de procuration de marieantoinette Lecourt, sa femme, 29 avril 1790
      renonciation; notoriété; Lecourt, François; Lecourt, Jean-Charles-François-Hippolyte; Lecourt, Pierre-Toussaint; Huet, Louis-Robert; Lecourt, Marie-Anne; Bocquet, Pierre-Martin; Lecourt, Marie-Antoinette
    - Compte d'exécution testamentaire par le sieur Nicolas Charles René de Saivre aux légataires universels de Marie Jacqueline Le Jeune, veuve de Charles Denis de Mayancourt, 7 mai 1790
      compte d'exécution testamentaire; Saivre, Nicolas-Charles-René (de); Lejeune, Marie-Jacqueline; Mayancourt, Charles-Denis
    - Renonciation par Guillaume Quatresous Delamotte, tuteur de Antoinette Victoire Bourlet à la communauté d'entre Charles Auguste Bourlet et Antoinette Louise Ysard Delacourt, sa femme, 16 mai 1790
      renonciation; notoriété; Quatresous Delamotte, Guillaume; Bourlet, Antoinette-Victoire; Bourlet, Charles-Auguste; Ysard Delacourt, Antoinette-Louise
    - Dépôt acte célébration de mariage de Gabriel Voisin et Marie Garnier, 19 mai 1790
      dépôt de pièces; acte d'état civil; Voisin, Gabriel; Garnier, Marie
    - Renonciation par Charles David Thibert et autres frères et sœurs à la succession de leur père, 21 mai 1790
      renonciation; notoriété; Thibert, Charles -David
    - Contrat de mariage entre Jean Baptiste Dheilly et Geneviève Joséphine Ginebeire, 30 mai 1790
      contrat de mariage; Dheilly, Jean-Baptiste; Ginebeire, Geneviève-Joséphine
    - Codicille de Gabrielle Flore Letellier de Souvré, veuve de Louis Hector Sire, marquis de Sailly, 1er juin 1790
      testament; Letellier de Souvre, Gabrielle-Flore; Sire, Louis-Hector, Sailly (marquis de)
    - Notoriété constatant le nombre des héritiers de Marie Jeanne Cottin, 7 juin 1790
      notoriété; Cottin, Marie-Jeanne
    - Contrat de mariage entre Philippe Saintard et Marie Juliette Roussel, 11 juin 1790
      contrat de mariage; Saintard, Philippe; Roussel, Marie-Juliette
    - Testament déposé; codicille déposé de Gabrielle Flore de Souvre, veuve de Louis Hector Sire, marquis de Sailly, 14 juin 1790
      testament; dépôt de pièces; Souvre, Gabrielle-Flore (de); Sire, Louis-Hector, Sailly (marquis de)
    - Inventaire après décès de Jean Gobillard, 14 juin 1790
      inventaire après décès; Gobillard, Jean
    - Inventaire après décès de Gabrielle Flore Letellier de Souvre, veuve de Louis Hector Sire, marquis de Sailly, 28 juin 1790
      inventaire après décès; Letellier de Souvre, Gabrielle-Flore; Sire, Louis-Hector, Sailly (marquis de)
    - Contrat de mariage entre Jacques Patin et Agnès Marie Bilcoq, 5 juillet 1790
      contrat de mariage; Patin, Jacques; Bilcoq, Agnès-Marie
    - Notoriété constatant le nombre des héritiers de Laurent Pecquery, 8 juillet 1790
      notoriété; Pecquery, Laurent
    - Contrat de mariage entre Jean Baptiste Joseph Marie Ducros et Marie Jacques Laty, 27 juillet 1790
      contrat de mariage; Ducros, Jean-Baptiste-Joseph-Marie; Laty, Marie-Jacques
    - Dépôt du baptistaire d' Edmée Jeanne Thomas et des mortuaires de Germain Bouvard et Jacques Bornodan, 31 juillet 1790
      acte d'état civil; dépôt de pièces; Thomas, Edmée-Jeanne; Bouvard, Germain; Bornodan, Jacques
    - Notoriété en rectification des noms de Jean Ricqbourg, 31 juillet 1790
      notoriété; Ricqbourg, Jean
    - Notoriété constatant le nombre des héritiers de Hugues Charbonnier, 3 août 1790
      notoriété; Charbonnier, Hugues
    - Contrat de mariage entre Louis Charles Warnier et Marie Anne Bubray, 17 août 1790
      contrat de mariage; Warnier, Louis-Charles; Bubray, Marie-Anne
    - Notoriété en rectification des noms de Marie Catherine le Duc, 20 août 1790
      notoriété; Le Duc, Marie-Catherine
    - Contrat de mariage entre Pierre Crosnier et Marie Louise Marmitte, 21 août 1790
      contrat de mariage; Crosnier, Pierre; Marmitte, Marie-Louise
    - Contrat de mariage entre Jean Laudier et Catherine Ferriere, 25 août 1790
      contrat de mariage; Laudier, Jean; Ferriere, Catherine
    - Notoriété constatant le nombre des héritiers de Marie Jeanne Gibert, épouse de Jean François Poitevin, 30 août 1790
      notoriété; Gibert, Marie-Jeanne; Poitevin, Jean-François
    - Compte d'exécution testamentaire de Jean Baptiste de Romé de Lisle, 9 septembre 1790
      compte d'exécution testamentaire; Romé de Lisle, Jean-Baptiste (de)
    - Notoriété en rectification des noms de Jeanne Trimoulhe, femme de Sébastien Audin, 15 septembre 1790
      renonciation; notoriété; Trimoulhe, Jeanne; Audin, Sébastien
    - Contrat de mariage entre Jean Dausson et Marie Victoire Durand, 23 septembre 1790
      contrat de mariage; Dausson, Jean; Durand, Marie-Victoire
    - Compte d'exécution testamentaire pour monsieur Lemire, légataire universel de mademoiselle de Hansy, 28 septembre 1790
      compte d'exécution testamentaire; Hansy (mademoiselle de); Lemire (Monsieur)
    - Contrat de mariage entre Adrien Bonnet et Marie Louise Jeanne Le Doux, 29 septembre 1790
      contrat de mariage; Bonnet, Adrien; Le Doux, Marie-Louise-Jeanne
    - Contrat de mariage entre François Henry Gournay et Marie Marguerite Lahaye, 29 septembre 1790
      contrat de mariage; Gournay, François-Henry; Lahaye, Marie-Marguerite
    - Délivrance de legs par Jean Charles François Hyppolite Lecourt, Pierre Toussaint Lecourt, Pierre Toussaint Colinet, 2 octobre 1790
      délivrance de legs; Lecourt, Jean-Charles-François-Hyppolite; Lecourt, Pierre-Toussaint; Colinet, Pierre-Toussaint
    - Contrat de mariage entre Augustin Pierre Gallard et Marie Françoise Julie Homolle, 4 octobre 1790
      contrat de mariage; Gallard, Augustin-Pierre; Homolle, Marie-Françoise-Julie
    - Renonciation par Louise Françoise Joséphine de Sailly, femme de Charles François Louis Antoine Geneviève de Montagu, à la succession de Gabrielle Flore Letellier de Souvre, veuve de Louis Hector Sire, marquis de Sailly, 16 octobre 1790
      renonciation; notoriété; Sailly, Louise-Françoise-Joséphine (de); Montagu, Charles-François-Louis-Antoine Geneviève (de); Letellier de Souvre, Gabrielle-Flore; Sire, Louis-Hector, Sailly (marquis de)
    - Contrat de mariage entre Louis Nicolas Boursier et Marie Louise Langlois, 29 octobre 1790
      contrat de mariage; Boursier, Louis-Nicolas; Langlois, Marie-Louise
    - Contrat de mariage entre Guillaume Louis Labbé et Marie Geneviève Sigoilliaux, 6 novembre 1790
      contrat de mariage; Labbe, Guillaume-Louis; Sigoilliaux, Marie-Geneviève
    - Contrat de mariage entre Jean Baptiste Roy et Marie Anne Donon, 6 novembre 1790
      contrat de mariage; Roy, Jean-Baptiste; Donon, Marie-Anne
    - Contrat de mariage entre Jean Baptiste Lassagne et Marie Cécile Bonne, 8 novembre 1790
      contrat de mariage; Lassagne, Jean-Baptiste; Bonne, Marie-Cécile
    - Contrat de mariage entre Charles Claude Auber et Marie Jeanne Louvet, 19 novembre 1790
      contrat de mariage; Auber, Charles-Claude; Louvet, Marie Jeanne
    - Notoriété constatant le nombre des héritiers de Pierre Léonard Nicolle, 24 novembre 1790
      notoriété; Nicolle, Pierre-Léonard
    - Dépôt du baptistaire de Jean Bouillon, 24 novembre 1790
      acte d'état civil; dépôt de pièces; Bouillon, Jean
    - Notoriété en rectification des noms de Bernarde Marie Miné, veuve de Nicolas Lepauvre, 26 novembre 1790
      notoriété; Mine, Bernarde-Marie; Lepauvre, Nicolas
    - Contrat de mariage entre Jacques Bourgeville et Laurence Lepauvre, 26 novembre 1790
      contrat de mariage; Bourgeville, Jacques; Lepauvre, Laurence
    - Contrat de mariage entre François Joseph Elisabeth de Thomas et Marie Jeanne Vita, veuve de Félix Raimond de Barberis, 1er décembre 1790
      contrat de mariage; Thomas, François-Joseph-Elisabeth (de); Vita, Marie-Jeanne; Barberis, Félix-Raimond (de)
    - Inventaire après décès de Guillaume Cornu et de Catherine Le Maigre, sa femme, 4 décembre 1790
      inventaire après décès; Cornu, Guillaume; Le Maigre, Catherine
    - Contrat de mariage entre Jean Charles d' Hardivilliers et Jeanne Françoise Victoire Villemain, 5 décembre 1790
      contrat de mariage; Hardivilliers, Jean-Charles (d'); Villemain, Jeanne-Françoise-Victoire
    - Inventaire après décès de Noël Raoul, 9 décembre 1790
      inventaire après décès; Raoul, Noël
    - Notoriété constatant le nombre des héritiers de Thérèse Antoinette Hazard, 11 décembre 1790
      notoriété; Hazard, Thérèse-Antoinette
    - Notoriété constatant le nombre des héritiers de Denis Cognet, 15 décembre 1790
      notoriété; Cognet, Denis
    - Dépôt du mortuaire de Joseph Ferriere de La Mare Mora, 21 décembre 1790
      acte d'état civil; dépôt de pièces; Ferriere de La Mare Mora, Joseph
    - Dissolution de Société de Maçonnerie., 18 thermidor an XI (6 août 1803)
      liquidation; acte de société
  - Répertoire. 1793, 1er mars - an XII, jour complémentaire, 1er mars 1793 - 3 jour complémentaire an XII (20 septembre 1804); MC/RE/XXXIX/9
    Répertoire des notaires Thomas Gibert (1er mars-12 octobre 1793), Guillaume Lesourd-Beauregard (27 thermidor an II-8 messidor an XII (13 août 1794-27 juin 1804), Jean-Baptiste Gervais Fournier (8 messidor-3ème jour complémentaire an XII (27 juin-20 septembre 1804)).
    Répertoire chronologique de Thomas Gibert: brevets (1er mars-12 octobre 1793).
    Répertoire chronologique de Guillaume Lesourd-Beauregard (27 thermidor an II-8 messidor an XII (13 août 1794-27 juin 1804).
    Répertoire chronologique de Jean-Baptiste Gervais Fournier (8 messidor-3ème jour complémentaire an XII (27 juin-20 septembre 1804)).